臺灣新北地方法院民事裁定
111年度重訴字第303號
原      告  陸榮木  
訴訟代理人  王永茂律師
被      告  永權實業有限公司

法定代理人  高  欽  
            永億興業有限公司

兼  
法定代理人  陳寶琴  
上三人共同                            
訴訟代理人  林光彥律師
上列當事人間請求塗銷所有權移轉登記等事件，本院裁定如下：
    主  文
本件於臺灣臺北地方法院109年度訴字第5918號請求返還不當得
利事件民事訴訟終結確定前，停止訴訟程序。
    理  由
一、按訴訟全部或一部之裁判，以他訴訟之法律關係是否成立為
    據者，法院得在他訴訟終結前，以裁定停止訴訟程序，民事
    訴訟法第182條第1項定有明文。又所謂訴訟全部或一部之裁
    判，以他訴訟之法律關係是否成立為據，係指他訴訟之法律
    關係之存否，應為本件訴訟先決問題者而言（最高法院101 
    年度台抗字第768號裁定意旨參照）。
二、本件原告主張被告永權實業有限公司(下稱永權公司)、永億
    興業有限公司（下稱永億公司）違反與原告於108年7月18日
    、109年4月15日所簽立土地買賣契約書(下稱系爭買賣契約)
    及買賣補充協議書為由請求解除契約，並請求被告陳寶琴及
    永權、永億公司將新北市○○區○○段00地號土地(下稱系爭土
    地)回復原狀並移轉登記，並返還不當得利予原告；被告則
    以系爭買賣契約中，有關契約第5條2項約定土地增值稅由被
    告負擔部分，係因原告與被告協議系爭買賣契約時，試算土
    地增值稅金額為0元，方與於原告簽立系爭買賣契約，詎料
    ，新北市政府稅捐稽徵處（下稱新北稅捐處）以109年4月24
    日新北稅中四字第1095305829號函（下稱系爭函文），認原
    告曾就系爭土地以辦理共有物分割之不當方式墊高原地價，
    故認系爭土地應課徵土地增值稅353萬9,653元，原告上情係
    隱匿交易上重大資訊，屬詐欺之意思表示，被告爰依民法92
    條之規定，撤銷系爭契約第5條2項之約定，且尚有當事人真
    意、誠實信用及情事變更原則、締約上過失、侵權行為損害
    賠償等情，故土地增值稅應由原告負擔，被告並無違反系爭
    買賣契約云云置辯。
三、經查，被告前於臺灣臺北地方法院(下稱臺北地院)以其於本
    件答辯之內容訴請原告給付不當得利，業經臺北地院以109
    度訴字第5918號(下稱另案訴訟事件)判決駁回在案，嗣本件
    被告不服提起上訴，並由臺灣高等法院以111年度上字第526
    號判決上訴駁回(尚未確定)。是以，本件原告之主張及被告
    之答辯有無理由應以另案訴訟事件確定之法律關係為據。此
    外，兩造亦於本院111年9月12日言詞辯論期日當庭表示同意
    於上開訴訟事件終結確定前暫停本件民事訴訟程序(見本院
    卷二第13頁)。是本件訴訟之裁判應以另案訴訟事件之法律
    關係是否成立為據，且為免裁判兩歧，爰依首揭規定，裁定
    在上開訴訟事件終結確定前，停止本件訴訟程序。
四、依民事訴訟法第182條第1項規定，裁定如主文。　　　
中　　華　　民　　國　　111 　年　　9 　　月　　 13 　日
                  民事第一庭    法　官　張紫能
以上正本係照原本作成。
如不服本裁定，得於收受裁定正本後10日內向本院提出抗告狀，
並繳納抗告裁判費新台幣1,000元整。
中　　華　　民　　國　　111 　年　　9 　　月　　 13 　日
                                書記官  蘇哲男